臺灣高等法院高雄分院刑事判決　　　　 94年度上易字第514號
上　訴　人　臺灣屏東地方法院檢察署檢察官
被　　　告　甲○○
上列上訴人因被告竊盜案件，不服臺灣屏東地方法院94年度易字
第258 號中華民國94年6 月15日第一審判決（起訴案號：臺灣屏
東地方法院檢察署94年度偵字第1940號、移送併辦案號：同署94
年度偵字第2495號），提起上訴及移送併辦（案號：臺灣高雄地
方法院檢察署94年核退偵字第401 號），本院判決如下：
    主  文
原判決撤銷。
甲○○連續攜帶兇器、毀壞安全設備、於夜間侵入住宅竊盜，累
犯，處有期徒刑貳年。未扣案之鑰匙壹支沒收。
    事  實
一、甲○○前曾於民國（下同）91年間因搶奪罪，經臺灣高雄地
    方法院判處有期徒刑10月確定，於92年12月29日起縮短刑期
    獲准假釋，至93年2 月12日因縮刑假釋期滿，未經撤銷假釋
    ，以已執行論。猶不知悔改，復基於意圖為自己不法所有之
    概括犯意，連續於：(一)94年3 月2 日上午某時許，在高雄縣
    美濃鎮5466地號農地，徒手竊取乙○○所有之切割機1 台、
    千斤頂2 具、手動絞鍊2 具、測量水平儀1 台、排尺5 支及
    馬達4 具等物，得手後，將上開竊得之物運至高雄縣美濃鎮
    ○○路○ 段223 之5 號江秋良經營之資源回收場，出售予不
    知情之江秋良，得款新臺幣（下同）2,000 元。(二)94年4 月
    17 日 上午6 時許，在高雄縣美濃鎮○○路○ 段105 之1 號
    前，以其所有之鑰匙，竊取丁○○○所有之車牌號碼OVE －
    586 號機車1 部，供己使用。(三)94年4 月17日下午8 時許，
    騎乘上開竊取之機車至屏東縣里港鄉○○村○○段256 之30
    地號鴨寮，持放置在該鴨寮之客觀上足供兇器使用之活動扳
    手2 支，竊取丙○○所有之馬達、水車各1 台，得手後，欲
    離去之際，為警當場查獲。(四)94年3 月12日夜間7 時許，持
    客觀上足對人之生命、身體造成危害之活動扳手，毀壞高雄
    縣美濃鎮○○街97號戊○○住處之鐵窗侵入後，竊取戊○○
    所有之棉被、毛毯各1 條、小夜燈1 個、枕頭4 個、門簾2
    幅、窗簾3 幅、小電視1 台、毛巾1 打、吹風機2 個、手電
    筒1 支、音響喇叭2 個、大電視（東元牌32吋）1 個、鋁門
    6 個、鋁紗門5 個、鋁窗14個、鋁梯1 組（約12台尺）、磨
    米機1 台、電纜線3 捆（約150 台斤）及愛華音響1 組（約
    值新台幣60,350元），嗣經員警循線至高雄縣美濃鎮○○路
    80之1 號住處，起出上開棉被、毛毯、小夜燈、枕頭、門簾
    、窗簾、小電視、毛巾、吹風機、手電筒及音響喇叭等物而
    獲悉上情。
二、案經屏東縣警察局里港分局移送臺灣屏東地方法院檢察署檢
    察官偵查起訴暨高雄縣政府警察局旗山分局移送臺灣高雄地
    方法院檢察署移請併辦。
    理  由
一、前開犯罪事實，業據被告甲○○於警、偵訊、原審及本院審
    理時供承不諱，核與被害人乙○○、丁○○○、丙○○、戊○○於警詢中指陳失竊情節相符，並經證人江秋良於警詢中
    證述屬實（上開被害人、證人乙○○等人於警詢所述雖屬審
    判外之陳述，惟本件係採簡式審判程序，依刑事訴訟法第27
    3 條之2 規定，不受傳聞法則規定之限制，故得採為證據）
    ，且有贓物認領據3 份附卷可稽，足認被告之自白核與事實
    相符，事證明確，被告之犯行堪以認定。
二、按刑法第321 條第1 項第3 款之攜帶兇器竊盜罪，所謂兇器
    ，其種類並無限制，凡客觀上足對人之生命、身體構成威脅
    ，具有危險性之兇器均屬之，本件被告所使用之活動扳手質
    地堅硬，客觀上足以對人體造成威脅，可認定為兇器。核被
    告甲○○所為事實欄(一)、(二)之徒手竊取被害人乙○○、丁○○○財物行為，係犯刑法第320 條第1 項之竊盜罪，所為事
    實欄(三)攜帶兇器竊取被害人丙○○財物行為，係犯刑法第32
    1 條第1 項第3 款之攜帶兇器竊盜罪，所為事實欄(四)於夜間
    攜帶兇器毀損戊○○住處鐵窗竊取財物之行為，係犯刑法第
    321 條第1 項第1 、2 、3 款之攜帶兇器、毀壞安全設備、
    於夜間侵入住宅竊盜罪。被告所為數行為，時間緊接，所犯
    基本事實相同之罪名，顯係出於概括之犯意為之，為連續犯
    ，爰依刑法第56條之規定，論以情節較重之攜帶兇器、毀壞
    安全設備、於夜間侵入住宅竊盜罪，並加重其刑。起訴書之
    犯罪事實雖僅敘及被告竊取被害人丁○○○、丙○○財物之
    犯行，而未敘及其餘犯行，惟被告其餘之竊盜犯行與前開已
    起訴之犯罪事實，具連續犯之裁判上一罪關係，為起訴效力
    所及，本院自應併予審判。又刑法第322 條規定以竊盜為常
    業之罪，指以竊盜為職業者而言，不以行竊次數為標準，苟
    非以行竊為謀生之職業，縱有多次行竊，仍難以常業竊盜論
    擬（最高法院30年上字第328 號判例參照），被告固有4次
    竊盜犯行，惟其所竊得之財物數額不高，尚難供生活所需，
    是被告顯非係以竊取他人財物之方式維生，並以之為職業，
    故被告辯稱係以拾荒為業，不是以竊盜維生等語，即堪採信
    ，尚難處以竊盜罪為常業罪刑，檢察官認被告係犯刑法第32
    2 條之常業竊盜罪（蒞庭檢察官於原審審理時當庭變更起訴
    法條），容有未洽，本院自得於同一事實範圍內，變更檢察
    官所引適用法條。又被告前曾於91年間因搶奪罪，經臺灣高
    雄地方法院判處有期徒刑10月確定，於92年12月29日起縮短
    刑期獲准假釋，至93年2 月12日因縮刑假釋期滿，未經撤銷
    假釋，以已執行論，有臺灣高等法院被告前案紀錄表附卷可
    稽，其受有期徒刑執行完畢後，5 年以內再犯本件有期徒刑
    以上刑之本罪，為累犯，應依刑法第47條規定加重其刑，並
    與前開連續犯加重規定，遞加重之。
三、原審予以論罪科刑，固非無見，惟查被告尚有犯事實欄(四)之
    竊盜犯行，此部分原審未及併予審判，尚有未合，公訴人上
    訴意旨，執此指摘原判決不當，為有理由，應由本院將原判
    決予以撤銷改判；審酌被告不思以正當途徑獲取財物，圖以
    竊盜財物滿足自己之慾望，其所犯事實欄(四)部分又係攜帶兇
    器於夜間侵入他人住宅行竊，惡性非輕等一切情狀，量處如
    主文第2 項所示之刑。被告用以行竊之鑰匙1 支雖未扣案，
    然該鑰匙為被告所有且供犯罪所用之物，業據其供述在卷，
    亦無證據足認該鑰匙已滅失而不存在，故仍應依刑法第38條
    第1 項第2 款之規定宣告沒收。扣案之活動扳手2 支，被告
    否認為其所有，且非違禁物，爰不宣告沒收。
據上論斷，應依刑事訴訟法第369 條第1 項前段、第364 條、第
299 條第1 項前段、第300 條，刑法第56條、第321 條第1 項第
1 、2 、3 款、第47條、第38條第1 項第2 款，判決如主文。
本案經檢察官沈紹嘉到庭執行職務。
中　　華　　民　　國　　94　　年　　10　　月　　11 　　日
                  刑事第七庭    審判長法  官  莊飛宗
                                      法  官  黃三友
                                      法  官  黃憲文
以上正本證明與原本無異。
不得上訴。
中　　華　　民　　國　　94　　年　　10　　月　　12 　　日
　　　　　　　　　　　　　　　　　　　書記官  葉淑華
附錄本件判決論罪科刑法條：
刑法第321條第1項：
犯竊盜罪而有左列情形之一者，處6 月以上、5 年以下有期徒刑
：
一、於夜間侵入住宅或有人居住之建築物、船艦或隱匿其內而犯
    之者。
二、毀越門扇、牆垣或其他安全設備而犯之者。
三、攜帶兇器而犯之者。
四、結夥三人以上而犯之者。
五、乘火災、水災或其他災害之際而犯之者。
六、在車站或埠頭而犯之者。
